臺灣臺南地方法院刑事判決　　　　　　　93年度易字第267號
公　訴　人　臺灣台南地方法院檢察署檢察官
被　　　告　甲○○
右列被告因恐嚇取財等案件，經檢察官提起公訴（九十一年度偵
字第八二七一號、九十二年度偵字第一九三八號、第一三六００
號、九十三年度偵字第二二二九號），被告就犯罪事實為有罪之
陳述，本院裁定進行簡式審判程序，判決如左：
    主  文
甲○○共同連續意圖為自己不法之所有，以恐嚇使人將本人之物
交付，處有期徒刑壹年拾月。扣案之陳劉水成麻豆郵局（局號：
０一九一三六號）第０五七四七七號存簿儲金帳戶存摺壹本、摩
托羅拉ＣＤ九三八型手機壹支（含門號0000000000號
ＳＩＭ卡壹張）、阿爾卡特手機壹支（序號000000000
000000號）、門號0000000000號ＳＩＭ卡壹張
及ＮＯＫＩＡ三三一０型手機壹支（含門號000000000
0號ＳＩＭ卡壹張）均沒收。
    事實及理由
一、本件犯罪事實除於起訴書第六頁第十三行補充：扣得陳劉水
    成麻豆郵局（局號：０一九一三六號）第０五七四七七號存
    簿儲金帳戶存摺一本、摩托羅拉ＣＤ九三八型行動電話一支
    （含0000000000號ＳＩＭ卡一枚）．．．等語外
    ，餘均引用檢察官起訴書犯罪事實欄一、(2)之記載（如附件
    ）。
二、前項犯罪事實，有下列事證足資證明：
    (一)被告之自白。
    (二)證人乙○○、丁○○、丙○○、陳盈州及起訴書附表四所
      示被害人等之證述。
    (三)0000000000號、0000000000號
      行動電話之通聯紀錄及現場照片。
    (四)扣案之犯罪所得新台幣（下同）八千元、摩托羅拉ＣＤ九
      三八型手機一支（含門號0000000000號ＳＩＭ
      卡一張）、阿爾卡特手機一支（序號000000000
      000000號）、門號0000000000號ＳＩＭ
      卡一張、ＮＯＫＩＡ三三一０型手機一支（含門號000
      0000000號ＳＩＭ卡一張）、陳劉水成麻豆郵局（
      局號：０一九一三六號）第０五七四七七號存簿儲金帳戶
      存摺一本、該帳戶之開戶資料、起訴書附表四所示被害人
      提出的匯款收據及麻豆郵局客戶歷史交易清單。
三、核被告甲○○所為，係犯刑法第三百二十條第一項之竊盜罪
    及同法第三百四十六條第一項、第二項之恐嚇取財既、未遂
    罪。被告與同案被告丙○○、綽號「小婷」之人、同案被告
    丁○○及乙○○等人，就竊盜及恐嚇取財二罪間，分別有犯
    意聯絡及行為分擔，均屬共同正犯。其所為上開二罪，先後
    多次犯行，時間緊接，犯罪基本構成要件（包括既、未遂罪
    ）相同，顯係基於概括之犯意反覆為之，為連續犯，應分別
    依刑法第五十六條之規定，論以一連續竊盜罪及連續恐嚇取
    財既遂罪，並依法加重其刑。被告所犯上開二罪間，有方法
    、目的之牽連關係，為牽連犯，應依刑法第五十五條之規定
    從一重之連續恐嚇取財罪處斷。爰審酌被告正值壯年，不思
    向上，竟為一己之貪念，圖謀不勞而獲，而籌組竊鴿勒贖集
    團，於竊得他人賽鴿後，乘被害人賽鴿遭竊，心情混亂、急
    於找回賽鴿之心境，恐嚇被害人，勒索贖金，其心態及作法
    均值非議，並侵害被害人之財產權，對社會秩序之破壞甚鉅
    ，且其事前並已備妥各種犯罪之工具、行動電話、門號及人
    頭帳戶等，以便於竊鴿後，提領勒贖所得，造成被害人及犯
    罪偵查機關查緝之不易，亦難追討其所得之贓款，暨其犯罪
    動機、目的、方法、手段、犯罪次數、所得利益及犯後坦承
    犯行，惟於同案被告乙○○案件審理作證時，就集團成員之
    犯行仍語帶保留之態度等一切情狀，量處如主文所示之刑，
    以資懲儆。
四、沒收：
    扣案之陳劉水成麻豆郵局（局號：０一九一三六號）第０五
    七四七七號存簿儲金帳戶存摺一本、摩托羅拉ＣＤ九三八型
    行動電話一支（含0000000000號ＳＩＭ卡一枚）
    、阿爾卡特行動電話一支（序號：00000000000
    0000號）、0000000000號ＳＩＭ卡一枚及Ｎ
    ＯＫＩＡ三三一０型行動電話一支（含000000000
    0號ＳＩＭ卡一枚），分為被告甲○○及共犯即同案被告乙
    ○○所有用以互相聯絡竊盜或勒索失主等供犯罪所用之物，
    業據其等陳明在卷（見本院(一)卷第一七０、一七一、一七三
    頁；本院(二)卷第二七一、二七三頁；警(二)卷第九頁反面、偵
    (二)卷第十九頁），爰均依刑法第三十八條第一項第二款規定
    宣告沒收。至於扣案之贓款八千元，業經被告甲○○陳明係
    恐嚇取財所得之物（見本院(一)卷第一七三頁、本院(二)卷第二
    七三頁），則該八千元自應認為是屬於遭人恐嚇取財之被害
    鴿主所有之物，而非屬被告所有。依此，上開扣案物既與刑
    法第三十八條第一項第二款之沒收規定要間，即不併予宣告
    沒收，附此敘明。
五、依刑事訴訟法第二百七十三條之一第一項、第二百九十九條
    第一項前段、第三百十條之二、第四百五十四條，刑法第二
    十八條、第五十六條、第三百四十六條第一項、第三百二十
    條第一項、第五十五條後段、第三十八條第一項第二款，罰
    金罰鍰提高標準條例第一條前段，判決如主文。
本案經檢察官戊○○到庭執行職務。
中　　華　　民　　國　　94　　年　　8 　　月　　24　　日
                        刑事第八庭  法　官  陳映佐
右正本證明與原本無異。
如不服本判決，應於判決送達後十日內，向本院提出上訴狀。
                                    書記官  鄭吉裕
中　　華　　民　　國　　94　　年　　8 　　月　　24　　日
附錄法條：
刑法第三百二十條第一項：
意圖為自己或第三人不法之所有，而竊取他人之動產者，為竊盜
罪，處五年以下有期徒刑、拘役或五百元以下罰金。
刑法第三百四十六條第一項、第三項：
意圖為自己或第三人不法之所有，以恐嚇使人將本人或第三人之
物交付者，處六月以上五年以下有期徒刑，得併科一千元以下罰
金。
前二項之未遂犯罰之。
